臺灣桃園地方法院刑事裁定　
111年度聲更一字第19號
聲  請  人  臺灣桃園地方檢察署檢察官
受  刑  人  盧治元



上列聲請人因受刑人數罪併罰有二裁判以上，聲請定其應執行之
刑（聲請案號：111年度執聲字第726號），本院裁定如下：
    主  文
盧治元因犯如附表所示各罪所處之刑，應執行有期徒刑拾年。
    理  由
一、聲請意旨略以：受刑人盧治元因竊盜等數罪，先後經判決確
    定如附表，經受刑人聲請應依刑法第53條、第51條第5款及
    第50條第2項之規定，定其應執行之刑，爰依刑事訴訟法第4
    77條第1項之規定聲請定應執行之刑等語。
二、按裁判確定前犯數罪者，併合處罰之；數罪併罰，有二裁判
    以上者，依第51條之規定，定其應執行之刑；數罪併罰，分
    別宣告多數有期徒刑者，於各刑中之最長期以上，各刑合併
    之刑期以下，定其刑期，但不得逾30年，刑法第50條第1項
    前段、第53條及第51條第5款分別定有明文。又按數罪併罰
    之定執行刑，係基於刑罰經濟與責罰相當之考量，所為一新
    刑罰之宣告，並非給予受刑人不當利益；法院於審酌個案具
    體情節，裁量定應執行之刑時，若不違反刑法第51條所定量
    刑之外部性界限規定，所定之執行刑亦無全然喪失權衡意義
    ，或有裁量行使顯然違反比例原則情形，並不悖於定應執行
    刑之恤刑目的者，即不能指為違法（最高法院110年度台抗
    字第1236號刑事裁定意旨參照）。而刑事訴訟法第370條第2
    項、第3項，已針對第二審上訴案件之定應執行之刑，明定
    有不利益變更禁止原則之適用，分屬不同案件之數罪併罰，
    倘一裁判宣告數罪之刑，曾經定其執行刑，再與其他裁判宣
    告之刑（或執行之刑）定其執行刑時，在法理上亦應同受此
    原則之拘束（最高法院103年度第14次刑事庭會議決議意旨
    參照）；亦即另定之執行刑，其裁量所定之刑期，不得較重
    於前定之執行刑加計後裁判宣告之刑（或執行之刑）之總和
    （最高法院104年度台抗字第410號裁定意旨參照）。再數罪
    併罰中之一罪，依刑法規定得易科罰金，若因與不得易科之
    他罪併合處罰結果而不得易科罰金時，原可易科部分所處之
    刑，自亦無庸為易科折算標準之記載（司法院釋字第144號
    解釋要旨參照）。
三、經查：
　㈠本件受刑人因竊盜等如附表所示之33罪，業經臺灣新竹地方
    法院及本院判決判處如附表所示之刑確定，且於如附表所示
    之日期分別確定在案（其中編號1、9所示之最後事實審法院
    案號應更正為109年度易字第986號；編號1至9所示確定判決
    應更正為新竹地院109年度易字第986號，確定日期應更正為
    上訴期間屆滿時之民國110年2月2日；編號8、9所示之執行
    案號應更正為新竹地檢110年度執字第2542號），有各該裁
    判及臺灣高等法院被告前案紀錄表在卷可按，其中如附表編
    號8至10、24至28、32所示之罪，為得易科罰金，其餘之罪
    則不得易科罰金，前經受刑人具狀請求檢察官聲請定應執行
    刑，此有臺灣桃園地方檢察署依102年1月23日修正之刑法第
    50條調查受刑人是否聲請定應執行刑調查表在卷足憑，故本
    院認檢察官聲請定其應執行之刑為合法正當，應予准許。
　㈡經本院函詢受刑人關於定刑之意見，受刑人表示對於數罪併
    罰之量刑，實務上學者論著亦有主張在累進遞減的原則上，
    數罪併罰時具體審酌整體犯罪過程之各罪關係，宜予各刑相
    加後酌減3分之1以上，懇請給予聲請人適當之刑，以勵自新
    等語，有本院定應執行刑案件受刑人意見調查表在卷可證。
    本院審酌受刑人所犯如附表所示之33罪，均屬竊盜罪，其犯
    罪類型、行為態樣、動機均相類，所侵害之法益並非具有不
    可替代性、不可回復性之個人法益等情，暨考量前述比例原
    則、平等原則、責罰相當原則、重複評價禁止原則等自由裁
    量權之內部抽象價值要求之界限，爰為整體之非難評價後，
    依各罪所宣告之有期徒刑為基礎，於各刑中之最長期以上（
    有期徒刑9月），各刑合併之刑期以下（有期徒刑17年6月，
    即外部性界限），並審酌其中如附表編號1至7、8至9所示之
    罪，前經臺灣新竹地方法院以109年度易字第986號判決定應
    執行有期徒刑2年10月、6月；編號12至23、24至27所示之罪
    ，曾經本院以110年度審易字第554號判決定應執行有期徒刑
    3年5月、10月確定，是應受該等應執行刑內部界限之拘束，
    即不得重於附表編號1至7、8至9、12至23、24至27所定之應
    執行刑（2年10月、6月、3年5月、10月）與編號10至11、28
    至33所示之宣告刑（6月、7月、5月、7月、7月、8月、5月
    、7月）之總和有期徒刑11年11月，爰裁定如主文所示之應
    執行刑。至受刑人所犯附表編號8至10、24至28、32所示之
    罪所處之刑雖經法院判處得易科罰金之刑，但因與其餘所示
    不得易科罰金之刑合併定應執行刑，依上揭說明，自無庸再
    為易科罰金折算標準之諭知。
四、依刑事訴訟法第477條第1項，刑法第53條、第51條第5款、
    第50條第2項前段，裁定如主文。
中　　華　　民　　國　　111 　年　　9 　　月　　19　　日
                  刑事第十六庭    法　官  黃筱晴
以上正本證明與原本無異。
如不服本裁定，應於裁定送達後5 日內向本院提出抗告狀。
    　　　　　　　　　　　　　　　書記官　羅鎰祥　　　　
中　　華　　民　　國　　111 　年　　9 　　月　　20　　日
附表：